Minutes et répertoires du notaire Philippe PARQUE, 20 janvier 1640 - 14 janvier 1659 (étude VI)
Archives nationales
- Minutes de Philippe PARQUE, 21 janvier 1640 - 14 janvier 1659; MC/ET/VI/356 - MC/ET/VI/387
  - Minutes. 1650, juillet - 1650, décembre, juillet 1650 - décembre 1650; MC/ET/VI/373
    - Consentement et confirmation par Barthélemy Hervart, seigneur de Lantzern, intendant des finances, demeurant rue Neuve-des-Bons-Enfants, paroisse Saint-Eustache, Thomas Cantarini, banquier bourgeois de Paris, demeurant rue et paroisse Saint-Christophe, Geoffroy Cenami, tant pour lui que pour F
      ratification; dépôt de pièces; minute notariale; Lyon (Rhône); Neuve-des-Bons-Enfants (rue); Saint-Christophe (rue); Saint-Honoré (rue); Hervart, Barthélemy; Cantarini, Thomas; Cenami, Geoffroy; Cenami, Frédéric; Cenami, Charles; Le Roy d'Argencé, Michel; intendant des finances (Ancien Régime); banquier
    - Inventaire après décès de Marie Prosse, veuve de Jean Gasteau, maître à danser, des biens laissés en la maison de Pierre Serantoni, banquier bourgeois de Paris, rue et paroisse Saint-Christophe., septembre 1650; MC/ET/VI/373; minute attaquée par un rongeur (d'où la date lacunaire)
      inventaire après décès; Saint-Christophe (rue); Prosse, Marie; Gasteau, Jean; Serantoni, Pierre; enseignant; danseur; banquier
    - Mise en apprentissage par Simon Yon, marchand-drapier demeurant rue Saint-Honoré, paroisse Saint-Germain-l'Auxerrois, au nom de François Joubert, marchand à Rennes en Bretagne, de Claude Cauchart, beau-fils dud. Joubert, auprès de Louis Goujon et Étienne Doyrieu, marchands de soie demeurant sur le Petit-Pont., 2 septembre 1650; MC/ET/VI/373
      contrat d'apprentissage; Petit (pont); Rennes (Ille-et-Vilaine); Saint-Honoré (rue); Yon, Simon; Joubert, François; Cauchart, Claude; Goujon, Louis; Doyrieu, Étienne; commerçant; négociant
    - Inventaire après décès de Philippe Le Rouyer,écuyer, seigneur de Beret, demeurant rue de l'Éperon, paroisse Saint-André-des-Arts., 3 septembre 1650; MC/ET/VI/373
      inventaire après décès; Eperon (rue de l'); Le Rouyer, Philippe
    - Accord et obligation entre Pierre Conseil, procureur en parlement, demeurant rue de la Huchette, paroisse Saint-Séverin, et Gabriel Brosseau, huissier à cheval au Châtelet, logé rue de la Huchette, à l'enseigne de l'écrevisse., 6 septembre 1650; MC/ET/VI/373
      accord; obligation; Huchette (rue de la); Conseil, Pierre; Brosseau, Gabriel; procureur de justice (Ancien Régime); magistrat; huissier de justice
    - Bail par Isaac Colletet, procureur au Châtelet, demeurant rue et paroisse Sainte-Croix-en-la-Cité, et autres membres de la famille Colletet, à Claude Després, maître-cordonnier, d'une maison où il demeure, rue de la Mortellerie., 10 septembre 1650; MC/ET/VI/373
      bail; Mortellerie (rue de la); Colletet, Isaac; Després, Claude; procureur de justice (Ancien Régime); cordonnier
    - Vente par Abraham Baudouin, vigneron à Sèvres, à Louis Buché, maître sellier-carrossier demeurant au Marché-Neuf, paroisse Saint-Germain-le-Viel, de 14 perches de vignes au terroir de Sèvres, lieu-dit Jarier., 13 septembre 1650; MC/ET/VI/373
      acte de vente; Neuf (marché); Sèvres (Hauts-de-Seine); Baudouin, Abraham; Buché, Louis; viticulteur; sellier; carrossier
    - Codicile ajouté au testament d'Hélène Latarée, épouse de François de Chéry, écuyer, sieur du Mesnil, demeurant rue Thibaut-Audet, paroisse Saint-Germain-l'Auxerrois., 14 septembre 1650; MC/ET/VI/373
      testament; Thibault-aux-Dés (rue); Latarée, Hélène; Chéry, François de
    - Ratification par Pierre Le Jariel, fils de feu André Le Jariel, avocat en parlement et banquier expéditionnaire en cour de Rome, de présent logé rue de la Bûcherie, à l'enseigne de l'Image-Sainte-Barbe, de l'annulation du testament de Louis Desprez, son grand-père maternel., 16 septembre 1650; MC/ET/VI/373
      ratification; Bûcherie (rue de la); Rome (Italie); Le Jariel, Pierre; Le Jariel, André; Desprez, Louis; avocat au parlement (Ancien Régime)
    - Vente par Rolin Burin, maître d'hôtel ordinaire du roi et maître des courriers de Paris, demeurant rue Saint-Jacques, paroisse Saint-Séverin, à Étienne Grasmaignac, propriétaire des messageries de Limoges à Bordeaux, demeurant ordinairement à Limoges, alors logé à Paris rue de la Bûcherie à la Croix-Rouge, des offices de maître des courriers ancien, alternatif, triennal et quadriennal de la généralité de Limoges, contrôleur, peseur et premier commis., 18 septembre 1650 - 16 août 1651; MC/ET/VI/373
      À la suite: 1650, 3 décembre. Quittance mutuelle. À la suite: 1651, 16 août. Quittance finale.
      acte de vente; quittance; Bordeaux (Gironde); Bûcherie (rue de la); Limoges (Haute-Vienne); Saint-Jacques (rue); Burin, Rolin; Grasmaignac, Étienne; maître d'hôtel
    - Bail par Claude Marcadé, marchand-orfèvre bourgeois de Paris, demeurant île du Palais, paroisse Saint-Barthélemy, à Claude Thibault, maître tailleur d'habits, de deux petites maisons à boutique en la descente du Marché-Neuf, proche le pont Saint-Michel, paroisse Saint-Barthélemy., 18 septembre 1650; MC/ET/VI/373
      bail; Cité (île de la); Neuf (marché); Saint-Michel (pont); Marcadé, Claude; Thibault, Claude; orfèvre; tailleur d'habits
    - Vente par François Jouye, sieur de La Pronterye, prêtre, docteur en théologie, demeurant rue d'Orléans à l'enseigne de la Vieille-Science, paroisse Saint-Eustache, au nom d'Anne Dreux, à Pierre Alexandre Courtois, bourgeois de Paris demeurant rue de Montmartre, paroisse Saint-Eustache, de divers bâtiments et terrains., 19 septembre 1650; MC/ET/VI/373
      À la suite: 1650, 19 septembre. Ratification de la vente par les créanciers d'Anne Dreux.
      acte de vente; ratification; Montmartre (rue); Orléans (rue d'); Jouye, François; Dreux, Anne; Courtois, Pierre Alexandre; docteur d'université
    - Transaction par Roger de Levis, marquis de Poligny, et Claude de Titreuille., 19 septembre 1650; MC/ET/VI/373
      accord; Lévis, Roger de; Titreuille, Claude de
    - Convention par les emballeurs-chargeurs et déchargeurs de marchandises tant par terre que par eau entrant et sortant de Paris et ses faubourgs, au nombre de 60, qui offrent au roi 50 000 livres pour avoir la charge et décharge des marchandises de la Seine entre le Pont-Neuf et la porte de la Conférence, avec Philippe Galié, bourgeois de Paris, demeurant rue Zacharie, leur agent., 22 septembre 1650; MC/ET/VI/373
      convention; Neuf (pont); Zacharie (rue); Galié, Philippe
    - Testament d'Hélène Latarée, épouse de François de Chéry, écuyer, sieur du Mesnil-Malescot, demeurant rue Thibaut-Audet, paroisse Saint-Germain-l'Auxerrois., 22 septembre 1650; MC/ET/VI/373
    - Procuration par les emballeurs-chargeurs et déchargeurs de marchandises tant par terre que par eau entrant et sortant de Paris et ses faubourgs, au nombre de 60, à Philippe Galié, bourgeois de Paris, demeurant rue Zacharie, pour le paiement de 50 000 livres promises au roi., 22 septembre 1650; MC/ET/VI/373
      procuration; Zacharie (rue); Galié, Philippe
    - Bail par Denis de La Barde, évêque de Saint-Brieuc, prieur de Saint-Germain-des-Vaux en Basse-Normandie, logé au cloître Notre-Dame, à Sébastien Le Parmentier, secrétaire de la chambre du roi, demeurant île Notre-Dame, rue Poulletier, comme procureur de Charles Du Buisson, demeurant à Auderville en Normandie, de revenus temporels du prieuré de Saint-Germain-des-Vaux., 23 septembre 1650; MC/ET/VI/373
      bail; Poulletier (rue); Saint-Brieuc (Côtes-d'Armor); La Barde, Denis de; Le Parmentier, Sébastien; Du Buisson, Charles; évêque; secrétaire du roi (Ancien Régime); officier de la Chambre du roi (Ancien Régime)
    - Déclaration par Jean-Baptiste Boyer, chevalier, capitaine au régiment des gardes, demeurant quai des Augustins, paroisse Saint-André-des-Arts, sur le transport à lui fait le même jour par-devant les mêmes notaires., 24 septembre 1650; MC/ET/VI/373
      déclaration; Grands-Augustins (quai des); Boyer, Jean-Baptiste
    - Quittance par Mathurin Lefebvre, tailleur et valet de chambre du roi, demeurant rue du Four, paroisse Saint-Eustache, à René Durand, gagne-denier demeurant sur la chaussée du Roule, paroisse Saint-Roch, de paiement partiel d'une obligation et obligation pour le reste., 24 septembre 1650; MC/ET/VI/373
      quittance; obligation; Four (rue du); Lefebvre, Mathurin; Durand, René; tailleur d'habits; officier de la Chambre du roi (Ancien Régime); journalier
    - Transport par Étienne de Berbisy, chevalier, sieur d'Heronville, logé à Paris rue de la Verrerie, ès noms, à Jean-Baptiste Boyer, chevalier, capitaine au régiment des gardes, demeurant quai des Augustins, paroisse Saint-André-des-Arts., 24 septembre 1650; MC/ET/VI/373
      cession; Grands-Augustins (quai des); Verrerie (rue de la); Boyer, Jean-Baptiste; Berbisy, Étienne de
    - Titre nouvel par les héritiers de feu Daniel Noret, maître maçon à Paris, demeurant rue d'Argenteuil, paroisse Saint-Roch, envers Eustache Lucas, maître menuisier d'une rente sur une maison rue d'Argenteuil et une autre à Saint-Denis-en-France, transportée à Gilles Le Matre, maître menuisier, demeurant rue des Écouffes, paroisse Saint-Eustache., 26 septembre 1650; MC/ET/VI/373
      titre nouvel; Argenteuil (rue d'); Saint-Denis (Seine-Saint-Denis); Ecouffes (rue des); Noret, Daniel; Lucas, Eustache; Le Matre, Gilles; maçon; menuisier
    - Autre titre nouvel par les héritiers de feu Daniel Noret, maître maçon à Paris, demeurant rue d'Argenteuil, paroisse Saint-Roch, envers Eustache Lucas, maître menuisier d'une rente sur une maison rue d'Argenteuil et une autre à Saint-Denis-en-France transportée à Jacques Ceyssat, huissier-sergent à verge au Châtelet, demeurant rue Aubry-le-Boucher, paroisse Saint-Leu-Saint-Gilles., 26 septembre 1650; MC/ET/VI/373
      titre nouvel; Argenteuil (rue d'); Aubry-le-Boucher (rue); Saint-Denis (Seine-Saint-Denis); Noret, Daniel; Lucas, Eustache; Ceyssat, Jacques; maçon; menuisier; huissier de justice
    - Autre titre nouvel par les héritiers de feu Daniel Noret, maître maçon à Paris, demeurant rue d'Argenteuil, paroisse Saint-Roch, envers Eustache Lucas, maître menuisier d'une rente sur une maison rue d'Argenteuil et une autre à Saint-Denis-en-France transportée à Jacques Ceyssat, huissier-sergent à verge au Châtelet, demeurant rue Aubry-le-Boucher, paroisse Saint-Leu-Saint-Gilles., 26 septembre 1650; MC/ET/VI/373
    - Autre titre nouvel par les héritiers de feu Daniel Noret, maître maçon à Paris, demeurant rue d'Argenteuil, paroisse Saint-Roch, envers Eustache Lucas, maître menuisier d'une sur une maison rue d'Argenteuil et une autre à Saint-Denis-en-France, transportée à Gilles Le Matre, maître menuisier, demeurant rue des Écouffes, paroisse Saint-Eustache., 26 septembre 1650; MC/ET/VI/373
    - Donation par Barbe Maquière à Nicolas Damour, maître cordonnier demeurant rue de la Huchette, paroisse Saint-Séverin, son mari, de l'usufruit de tous les droits qu'elle a sur la succession de Jean Lallemant, maître cordonnier, son premier mari., 29 septembre 1650; MC/ET/VI/373
      donation; Huchette (rue de la); Maquière, Barbe; Damour, Nicolas; Lallemant, Jean; cordonnier
    - Confirmation par François Le Marinel, bourgeois de Paris, demeurant rue et paroisse Saint-Séverin, d'une obligation sous seing privé envers Sébastien Le Parmentier, secrétaire de la chambre du roi, sur laquelle est rédigée la présente minute., 4 octobre 1650; MC/ET/VI/373
      ratification; Saint-Séverin (rue); Le Marinel, François; Le Parmentier, Sébastien; secrétaire du roi (Ancien Régime); officier de la Chambre du roi (Ancien Régime)
    - Inventaire après décès de Louise Droguet, épouse de François Le Marinel, bourgeois de Paris, demeurant rue et paroisse Saint-Séverin, à l'enseigne du Croissant., 5 octobre 1650; MC/ET/VI/373
      inventaire après décès; Croissant (enseigne du); Le Marinel, François; Droguet, Louise
    - Inventaire après décès de Marie Cotton, femme de Robert Limosin en premières noces et de Julien Lefebvre en secondes, demeurant au faubourg Saint-Marcel., 5 octobre 1650; MC/ET/VI/373
      inventaire après décès; Saint-Marcel (faubourg); Cotton, Marie; Lefebvre, Julien; Limosin, Robert
    - Convention entre François Le Marinel, bourgeois de Paris, demeurant rue et paroisse Saint-Séverin, et Marie de La Grange, demeurant à La Ferté-sous-Jouarre, héritiers de Louise Droguet., 6 octobre 1650; MC/ET/VI/373
      convention; Saint-Séverin (rue); Le Marinel, François; La Grange, Marie de; Droguet, Louise.
    - Constitution de rente par Jeanne Roujault, veuve de Laurent de Lis, avocat en parlement, demeurant rue de l'Hirondelle, paroisse Saint-André-des-Arts, à Marguerite Lebon, veuve de Claude Buyer, secrétaire du roi, maison et couronne de France et des finances, demeurant rue de Bussy, paroisse Saint-André-des-Arts., 6 octobre 1650 - 14 février 1652; MC/ET/VI/373
      À la suite: 1652, 14 février. Quittance de rachat de la rente par François Buyer, prieur du prieuré de Saint-Denis-des-Marpons, à Jean Beschefer, premier substitut du procureur général, demeurant rue Hautefeuille, paroisse Saint-André-des-Arts.
      constitution de rente; quittance; Buci (rue de); Hautefeuille (rue); Hirondelle (rue de l'); Roujault, Jeanne; Lis, Laurent de; Lebon, Marguerite; Buyer, Claude; Buyer, François; Beschefer, Jean; avocat au parlement (Ancien Régime); secrétaire du roi (Ancien Régime)
    - Inventaire après décès de Enemond Tronçon, sieur de Chaumontel, maître d'hôtel ordinaire du roi, trésorier de France à Orléans, à la demande de Anne Boyer sa femme, demeurant rue des Prouvaires, paroisse Saint-Eustache., 8 octobre 1650; MC/ET/VI/373
      inventaire après décès; Orléans (Loiret); Prouvaires (rue des); Tronçon, Enemond; Boyer, Anne; maître d'hôtel; trésorier de France (Ancien Régime)
    - Transaction au sujet d'un procès entre Nicolas Rousselet, bourgeois de Paris, demeurant à Bonneuil-sur-Marne, et Charles Boucault, maître d'hôtel de l'évêque de Saint-Brieuc [Denis de La Barde], demeurant rue port et paroisse Saint-Landry, et constitution entre eux., 10 octobre 1650; MC/ET/VI/373
      accord; constitution de rente; Rousselet, Nicolas; Boucault, Charles; La Barde, Denis de; maître d'hôtel; évêque
    - Contrat de mariage de Laurent de Cabart, écuyer, sieur de Vilermont, gentilhomme servant le roi, demeurant rue de l'Hirondelle, paroisse Saint-André-des-Arts, et de Renée Vassé, fille de Barbe Trotin et de feu Baptiste Vassé, demeurant au Mans. Pièce jointe: 1650, 5 octobre. Procuration de Jeanne Roujault, veuve de Laurent de Lis, demeurant rue de l'Hirondelle, pour souscrire au contrat., 12 octobre 1650; MC/ET/VI/373
      contrat de mariage; Hirondelle (rue de l'); Cabart, Laurent de; Vassé, Renée; Trotin, Barbe; Vassé, Bernard; Roujault, Jeanne; Lis, Laurent de
    - Quittance par Nicolas Fay, garde à cheval des plaisirs du roi, demeurant rue des Orties, paroisse Saint-Roch, à François Bidart, marchand demeurant sur le pont Saint-Michel, paroisse Saint-Séverin, pour le rachat d'une rente., 15 octobre 1650; MC/ET/VI/373
      quittance; acte de vente; Orties (rue des); Saint-Michel (pont); Fay, Nicolas; Bidart, François; commerçant
    - Compromis entre François et Louis Le Bret, frères, demeurant sur le pont Saint-Michel, d'une part, et Michel Farcy, maître chapelier demeurant rue Saint-Denis en une maison appartenant auxd. Le Bret, d'autre part., 15 octobre 1650; MC/ET/VI/373
      accord; Saint-Michel (pont); Saint-Denis (rue); Le Bret, François; Le Bret, Louis; Farcy, Michel; fabricant d'accessoires vestimentaires
    - Quittance par Antoine Fay, marchand bourgeois de Paris, demeurant rue des Lombards, paroisse Saint-Jacques-de-la-Boucherie, à François Bidart, marchand, demeurant sur le pont Saint-Michel, paroisse Saint-Séverin, pour le rachat d'une rente., 17 octobre 1650; MC/ET/VI/373
      quittance; acte de vente; Lombards (rue des); Saint-Michel (pont); Fay, Antoine; Bidart, François; commerçant; commerçant
    - Obligation par Jacques Daudrecourt, huissier des eaux et forêts de Crécy et Meaux, demeurant à Jouarre, envers Étienne Privé, procureur en parlement, pour frais d'un procès., 18 octobre 1650; MC/ET/VI/373
      obligation; Meaux (Seine-et-Marne); Daudrecourt, Jacques; Privé, Étienne; huissier de justice; procureur de justice (Ancien Régime); magistrat
    - Promesse de don par Jean-Baptiste Boyer, chevalier, capitaine au régiment des gardes, demeurant quai des Augustins, à Jean Baudet, bourgeois de Paris, demeurant rue Neuve-Notre-Dame, au cas où il obtiendrait du roi la confiscation des biens de feu Pierre Fulchiron, bourgeois de Lyon., 19 octobre 1650; MC/ET/VI/373
      promesse; Grands-Augustins (quai des); Lyon (Rhône); Neuve-Notre-Dame (rue); Boyer, Jean-Baptiste; Baudet, Jean; Fulchiron, Pierre
    - Déclaration de François Morice, trésorier des domaines du roi, demeurant rue de la Vieille-Monnaie, paroisse Saint-Jacques-de-la-Boucherie, sur un transport qui lui a été fait ce jour pour faire plaisir à Gilbert Benoist, bourgeois de Paris, demeurant rue et paroisse Saint-Jacques-de-la-Boucherie., 22 octobre 1650; MC/ET/VI/373
      déclaration; Saint-Jacques-la-Boucherie (rue); Vieille-Monnaie (rue de la); Morice, François; Benoist, Gilbert
    - Compromis entre Marie Philbert, veuve de Charles Léonard, sieur de Lolive, vivant gouverneur aux îles de la ' Garde-louppe ', demeurant à Chinon, logée à Paris rue de la Huchette à l'enseigne de l'Annonciation, et François Jouye, sieur de La Pronterie, demeurant à Chinon, logé à Paris rue d'Orléans à la Vieille-Science., 27 octobre 1650; MC/ET/VI/373
      accord; Chinon (Indre-et-Loire); Annonciation (enseigne de l'); Guadeloupe (département); Huchette (rue de la); Orléans (rue d'); Philbert, Marie; Léonard, Charles; Jouye, François
    - Atermoiement par Hector Le Conte, maître écrivain juré, bourgeois de Paris, demeurant au faubourg Saint-Germain près la porte dud. lieu, et Guillaume Bourgeois, marchand bourgeois de Paris, demeurant sur le pont Saint-Michel, paroisse Saint-Barthélemy, créanciers de François Duneau, marchand de vin, prisonnier au Grand Châtelet., 29 octobre 1650; MC/ET/VI/373
      accord; Saint-Germain (faubourg); Saint-Michel (pont); Saint-Germain (porte); Châtelet (grand); Le Conte, Hector; Bourgeois, Guillaume; Duneau, François; écrivain; commerçant; commerçant
    - Contrat de mariage entre Gaspard Labbé, sieur de L'Isle, hôtelier demeurant à Montfort-l'Amaury, logé à Paris au cloître Saint-Éloi, paroisse Saint-Barthélemy, et de Madeleine Gontier, fille de Jérôme Gontier et Françoise Dauvergne, demeurant à Paris rue de la Couture-Sainte-Catherine, paroisse Saint-Paul., 2 novembre 1650; MC/ET/VI/373
      contrat de mariage; Labbé, Gaspard; Gontier, Madeleine; Gontier, Jérôme; Dauvergne, Françoise; hôtelier
    - Procuration de Jean-Baptiste Boyer, chevalier, capitaine au régiment des gardes, demeurant quai des Augustins, à Jean Mitantier, avocat en parlement, demeurant au faubourg Saint-Germain, pour rechercher en son nom les biens de feu Pierre Fulchiron, habitant de Lyon., 7 novembre 1650 - 5 janvier 1651; MC/ET/VI/373
      À la suite: 1651, 5 janvier. Substitution de Théodore de La Gontardière, secrétaire de Son Altesse Royale, en lieu et place de Jean Mitantier pour l'effet de la précédente procuration.
      procuration; substitution; Grands-Augustins (quai des); Saint-Germain (faubourg); Lyon (Rhône); Boyer, Jean-Baptiste; Mitantier, Jean; Fulchiron, Pierre; La Gontardière, Théodore de; avocat au parlement (Ancien Régime); secrétaire
    - Révocation de la donation faite le 6 juin 1648 par Gabriel Guybert, trésorier de France à Rouen, demeurant à Paris rue des Prouvaires, paroisse Saint-Eustache, étant alors en sa maison au bourg de Triel près Poissy, à Alexandre Tronçon, et donation nouvelle par lui à Anne Boyer, veuve de Enemond Tronçon, sieur de Charmontel. Pièce jointe: copie de la donation révoquée., 7 novembre 1650; MC/ET/VI/373
      renonciation; donation; Prouvaires (rue des); Rouen (Seine-Maritime); Guybert, Gabriel; Tronçon, Alexandre; Tronçon, Enemond; Boyer, Anne; trésorier de France (Ancien Régime)
    - Obligation par Charles Rousset, marchand-tapissier à Paris, demeurant rue des Blancs-Manteaux, paroisse Saint-Jean-en-Grève, alors prisonnier au For-aux-Dames, rue de la Heaumerie, à Jacques de Clervault, marchand-tapissier, demeurant rue et paroisse Saint-Séverin., 9 novembre 1650; MC/ET/VI/373
      obligation; Blancs-Manteaux (rue des); Heaumerie (rue de la); Saint-Séverin (rue); Rousset, Charles; Clervault, Jacques de; commerçant; tapissier
    - Marché de fourniture de papier passé par Louis Franquet, marchand bourgeois de Paris, demeurant rue des Arcis, paroisse Saint-Merry, avec Jérôme Ollivier, marchand-papetier à Étampes, logé à Paris rue de la Huchette, paroisse Saint-Séverin., 10 novembre 1650 - 24 mai 1651; MC/ET/VI/373
      A la suite: 1651, 24 mai. Quittance. Le marché et la quittance ne sont signés que par un notaire, Philippe Parque.
      marché; quittance; Arcis (rue des); Huchette (rue de la); Etampes (Essonne); Franquet, Louis; Ollivier, Jérôme; commerçant; commerçant
    - Mise en apprentissage par Léonor de La Barde, chanoine en l'église de Paris, demeurant au cloître Notre-Dame, de Louis Ménout, son laquais, natif de Marolles en Champagne, auprès d'Edme François, maître chapelier de la ville Saint-Marcel-lès-Paris, rue Mouffetard, paroisse Saint-Martin. Pièce jointe: 1650, 10 novembre. Déclaration d'Edme François portant que l'apprenti sera libre d'aller ' où bon lui semblera servir en qualité de compagnon chapelier ' pendant la dernière année de son apprentissage., 10 novembre 1650; MC/ET/VI/373
      contrat d'apprentissage; déclaration; Notre-Dame (cloître); Mouffetard (rue); Saint-Marcel (faubourg); La Barde, Léonor de; Ménout, Louis; François, Edme; chanoine; fabricant d'accessoires vestimentaires; fabricant d'accessoires vestimentaires
    - Testament par Pierre du Curtial, avocat en parlement, capitaine châtelain et juge royal de La Tour-en-Jarez, pays de Forez, demeurant ordinairement aud. lieu, alors logé à Paris rue du Foin à l'image Sainte-Anne, paroisse Saint-Séverin., 14 novembre 1650 - 26 décembre 1650; MC/ET/VI/373
      A la suite: 1650, 15 novembre. Codicile ajouté aud. testament. A la suite: 1650, 26 décembre. Nouveau codicile.
      testament; Foin (rue du); Sainte-Anne (image); La Tour-en-Jarez (Loire); Du Curtial, Pierre; avocat au parlement (Ancien Régime)
    - Vente par André Dumoley, secrétaire du roi et avocat au Conseil, comme procureur de Jean Ballesdens, aussi avocat au Conseil, demeurant rue de Grenelle, paroisse Saint-Eustache, à Jean Le Carpentier, secrétaire du maréchal de La Mothe-Houdancourt, demeurant rue des Boucheries-Saint-Honoré, paroisse Saint-Roch, de l'office d'avocat au Conseil., 17 novembre 1650 - 11 février 1669; MC/ET/VI/373
      A la suite: 1651, 25 février. Reconnaissance de réception de la procuration ad resignandum et quittance. À la suite: 1669, 11 février. Quittance de Jean Ballesdens.
      acte de vente; reconnaissance; quittance; Grenelle (rue de); Dumoley, André; Ballesdens, Jean; Le Carpentier, Jean; La Mothe-Houdancourt (le maréchal de); secrétaire du roi (Ancien Régime)
    - Sommation par Étienne Grasmaignac, propriétaire des messageries de Limoges à Bordeaux, demeurant ordinairement à Limoges, alors logé à Paris rue de la Bûcherie à la Croix-Rouge, à Rolin Burin, maître d'hôtel ordinaire du roi et maître des courriers de Paris, demeurant rue Saint-Jacques, paroisse Saint-Séverin, pour l'application du contrat de vente d'offices de maître des courriers de la généralité de Limoges passé entre eux le 18 septembre précédent., 18 novembre 1650; MC/ET/VI/373
      Bordeaux (Gironde); Bûcherie (rue de la); Limoges (Haute-Vienne); Saint-Jacques (rue); Burin, Rolin; Grasmaignac, Étienne; maître d'hôtel